臺灣臺北地方法院小額民事判決
111年度北小字第1149號
原      告  邱奐箖  
被      告  台灣康保生物科研股份有限公司

法定代理人  廖耀焜  



上列當事人間請求損害賠償事件，本院於民國111年4月13日言詞
辯論終結，判決如下︰
    主      文
被告應給付原告新臺幣15,480元。
訴訟費用新臺幣1,000元由被告負擔。
本判決得假執行。但被告如以新臺幣15,480元為原告預供擔保，
得免為假執行。
    事實及理由
一、本件被告經合法通知，未於言詞辯論期日到場，核無民事訴
    訟法第386條所列各款情形，爰依原告之聲請，由其一造辯
    論而為判決。
二、原告起訴主張：原告於民國107年5月5日，在遠東百貨公司
    （寶慶分店）之專櫃:品御方(即被告臺灣康保生物科研股份
    有限公司)購買燕窩，金額新臺幣（下同）25,800元（計算
    式：2,580×10瓶＝25,800），然被告僅給付4瓶。而被告於11
    0年間無預警撤櫃，原告尚未領取有6瓶，侵害原告權益15,4
    80元（計算式：2,580×6瓶＝15,480），爰依兩造契約及民法
    損害賠償之相關法律規定，提起本訴等語。並聲明：如主文
    第1項所示，以及願供擔保請准宣告假執行。
三、被告則以：被告法定代理人廖耀焜已於109年5月20日，向被
    告公司之母公司即訴外人台原藥廠股份有限公司（下稱台原
    公司）辭任被告董事長職務，已非被告公司之法定代理人，
    無權代表被告公司。且被告公司因全數資料遭惡意侵佔，無
    法查證核對，被告亦無法回應是否有此交易。原告所檢附訂
    購單乃107年之單據，迄今快4年未取貨，有違一般交易取貨
    常態，訂購單上未有公司章、店章、有多處塗改，被告難以
    明確辨認，原告應有百貨公司之發票或簽帳單等消費證明佐
    證，否則無法認定。又品御方業務係於108年1月30日，由當
    時100％持有被告公司股份之訴外人台灣燕之家有限公司（下
    稱燕之家公司），將全部股份移轉給投資者訴外人台原公司
    ，於投資合約書即清楚得知訴外人燕之家公司與台原公司於
    第4條第6點及第3點約定，就被告公司已預收之貨款，若未
    正常出貨，將由訴外人燕之家公司負損害賠償責任，故本件
    爭議應已與被告公司無關，原告應另向訴外人燕之家公司追
    索，不應向被告請求等語，資為抗辯。
四、本院之判斷：
㈠原告主張前於遠東百貨公司（寶慶分店）之專櫃名稱品御方(臺
  灣康保生物科研股份有限公司)購買燕窩，金額25,800元，被
  告僅給付4瓶，而被告於110年間無預警撤櫃，原告尚未領取6
  瓶之前述事實，業據其提出品御方產品訂購單、信用卡消費明
  細、原告確認產品未取件數之Line對話紀錄等件為證（見本院
  卷第13、161至165頁），堪認原告有在遠東百貨公司（寶慶分
  店）於107年5月5日刷卡消費並以分期付款方式購買燕窩10瓶
  ，尚餘6瓶未取等事實，被告抗辯因歷時太久、無法對帳云云
  否認前述交易情事，自無理由。
㈡被告之法定代理人廖耀焜雖抗辯其已辭任董事長云云，然本院
  依職權查詢股份有限公司變更登記表上記載代表公司負責人，
  仍為廖耀焜（見本院卷第83頁），而被告提出之109年5月19日
  辭職書或存證信函等件，乃係向訴外人台原公司辭任董事職務
  ，並非向被告公司為辭任之意思，且被告法定代理人亦無提出
  有向被告公司提起確認董事長職務不存在之訴，且縱然其非訴
  外人台原公司之董事，亦非不得繼續指派為代表法人之自然人
  董事、監察人或董事長，何況被告法定代理人於109年12月間
  仍任職訴外人台原公司總經理一職，有其所提訴外人台原公司
  109年第2次股東常會會議紀錄可按，依卷證所示，訴外人台原
  公司亦無可認已經改指派他人為董事或董事長之情，而被告法
  定代理人之任期至111年5月20日，有卷存該股份有限公司變更
  登記表可查，堪認被告法定代理人仍為廖耀焜。且查訴外人燕
  之家公司固有將全部股份移轉給投資者訴外人台原公司，並於
  投資合約書第4條第6點及第3點約定，就被告公司已預收之貨
  款，若未正常出貨，將由燕之家公司負損害賠償責任等語，但
  此僅係被告與燕之家公司間之內部債權、債務之約定內容，對
  已為交易之善意第三人並無從拘束，被告本無法以此拒絕原告
  之請求，該兩公司間之內部約定縱然為真，亦與原告之請求對
  象無涉，原告仍得向有契約關係存在、且現尚仍存續之被告公
  司為請求，並請求被告依約給付原告尚未領取6瓶燕窩價額之1
  5,480元。原告主張被告應就此債務不履行導致原告所受之損
  失，，負損害賠償責任，應為有理由。從而，原告主張被告應
  給付之15,480元，應予照准。
五、綜上所述，原告依兩造契約約定及民法債務不履行損害賠償
    之法律規定，請求被告給付15,480元，為有理由，應予准許
    。
六、本件係就民事訴訟法第436條之8適用小額訴訟程序所為被告
    敗訴之判決，依同法第436條之20之規定，應依職權宣告假
    執行。原告陳明願供擔保，僅為促使法院發動職權，毋庸為
    准駁之表示。並依同法第436條之23準用同法第436條第2項
    適用同法第392條第2項之規定，依職權宣告被告如預供擔保
    ，得免為假執行。
七、本件事證已臻明確，兩造其餘攻擊防禦方法及所提證據資料
    ，於判決結果不生影響，爰不一一論列，併此敘明。
八、按適用小額訴訟程序事件法院為訴訟費用之裁判時，應確定
    其費用額，民事訴訟法第436條之19定有明文，爰依後附計
    算書確定本件訴訟費用額如主文第2項所示。
九、訴訟費用負擔之依據：民事訴訟法第78條。
中　　華　　民　　國　　111 　年　　4 　　月　　19　　日
　　　　　　　　　臺北簡易庭  法　官　徐千惠　　　
以上正本係照原本作成。
如不服本判決，須以違背法令為理由，應於判決送達後20日內向
本庭（臺北市○○區○○○路0段000巷0號）提出上訴狀（須按他造當
事人之人數附繕本）。如委任律師提起上訴者，應一併繳納上訴
審裁判費。
中　　華　　民　　國　　111 　年　　4 　　月　　19　　日
                              書記官  蘇冠璇
訴訟費用計算書
項　　　　目             金 　額（新臺幣）　　   備註
第一審裁判費　　　          1,000元
合　　　　計　　　          1,000元
附錄：
一、民事訴訟法第436條之18第1項：判決書得僅記載主文，就當
    事人有爭執事項，於必要時得加記理由要領。
二、民事訴訟法第436條之24第2項：　　
　　對於小額程序之第一審裁判上訴或抗告，非以其違背法令為
    理由，不得為之。
三、民事訴訟法第436條之25：　　
　　上訴狀內應記載上訴理由，表明下列各款事項：
    ㈠原判決所違背之法令及其具體內容。
    ㈡依訴訟資料可認為原判決有違背法令之具體事實。
四、民事訴訟法第436條之32條第2項：
　　第438條至第445條、第448條至第450條、第454條、第455條
    、第459條、第462條、第463條、第468條、第469條第1款至
    第5款、第471條至第473條及第475條第1項之規定，於小額
    事件之上訴程序準用之。